【裁判字號】    95,上訴,2609
【裁判日期】    951226
【裁判案由】    違反槍砲彈藥刀械管制條例等
【裁判全文】
臺灣高等法院刑事判決                95年度上訴字第2609號
上  訴  人
即  被  告  甲○○
選任辯護人  邱群傑律師
            賴志凱律師
上  訴  人
即  被  告  丙○○
選任辯護人  陳德峰律師
上  訴  人
即  被  告  乙○○
選任辯護人  邱群傑律師
            賴志凱律師
上  訴  人
即  被  告  丁○○
選任辯護人  王東山律師
            李美寬律師
            林孝甄律師
上列上訴人等因違反槍砲彈藥刀械管制條例等案件，不服臺灣板
橋地方法院94年度訴字第2061號，中華民國95年5月23日第一審
判決（起訴案號：臺灣板橋地方法院檢察署94年度核退偵字第
306號、第521號、94年度偵字第7847號），提起上訴，本院判決
如下：
    主  文
原判決撤銷。
甲○○共同連續乘他人急迫貸以金錢，而取得與原本顯不相當之
重利，累犯，處有期徒刑拾月。扣案如附表一之一編號1至24、
31至33所示之物品、如附表二之一編號1至6所示之物品均沒收；
又未經許可，持有手槍，累犯，處有期徒刑陸年，併科罰金新臺
幣拾伍萬元，罰金如易服勞役以新臺幣貳仟元折算壹日。扣案如
附表一之二編號1、2所示之含有第二級毒品之藥錠、如附表二之
二編號2至6所示之含有第二級毒品之煙草、煙捲、藥錠等物均沒
收銷燬。扣案如附表一之三所示之十字弓壹把（含弓箭貳拾伍支
）、如附表二之三所示之制式手槍貳枝（含彈匣壹個，槍枝管制
編號：0000000000號、0000000000號）、可發射子彈之改造手槍
壹支（槍枝管制編號：0000000000號）、9mm制式子彈貳拾貳顆、
8.1mm金屬彈頭土造子彈參顆、外包裝袋貳個均沒收。應執行有
期徒刑陸年月，併科罰金新臺幣拾伍萬元，罰金如易服勞役以
新臺幣貳仟元折算壹日。扣案如附表一之一編號1至24、31至33
所示之物品、如附表二之一編號1至6所示之物品、如附表一之三
所示之十字弓壹把（含弓箭貳拾伍支）、如附表二之三所示之制
式手槍貳枝（含彈匣壹個，槍枝管制編號：0000000000號、
0000000000號）、可發射子彈之改造手槍壹支（槍枝管制編號：
0000000000號）、9mm制式子彈貳拾貳顆、8.1mm金屬彈頭土造子
彈參顆、外包裝袋貳個均沒收。扣案如附表一之二編號1、2所示
含有第二級毒品之藥錠、如附表二之二編號2至6所示之含有第二
級毒品之煙草、煙捲、藥錠等物均沒收銷燬。
丙○○、乙○○、丁○○共同連續乘他人急迫，貸以金錢，而取
得與原本顯不相當之重利，各處有期徒刑伍月，如易科罰金均以
銀元佰元即新台幣玖佰元折算壹日。扣案如附表一之一編號1
至24、31至33所示之物品、如附表二之一編號1至6所示之物品均
沒收。
    事  實
一、甲○○前曾於民國89年間因詐欺案件，經臺灣士林地方法院
    以90年度易字第137號判決處以有期徒刑6月確定，於93年2
    月7日縮刑期滿執行完畢。詎猶不知悔改，明知其前雇主蕭
    胤瑀於臺北縣三重市○○路○段65號17樓之2所經營之「陽明
    財務管理公司」（下稱「陽明公司」），係從事重利借貸，
    竟自93年2月11日蕭胤瑀遭人槍擊死亡後，隨即承接上開陽
    明公司，對外冒用「蔡榮佳」之名義（所犯行使變造「蔡榮
    佳」身分證犯行部分，業經台灣基隆地方法院以94年度基簡
    字第492號處以有期徒刑6月確定），基於乘他人急迫貸以金
    錢而取得與原本顯不相當重利之概括犯意，以廣告單登載票
    貼借款之方式，使用附表一之一編號1至16之銀行帳戶，連
    續乘蔡玉芬（自93年3月間起）、吳珮玲（自93年10月間起
    ）、郭騰元（自93年10月間起）多次急需用錢與之聯繫後，
    以票貼放款先後貸以金錢，借款人需出具身分證、駕照、行
    照、保險證、汽機車過戶申請登記書等證件資料及簽發本票
    交付甲○○供作擔保，利息計算方式，以借款新臺幣（下同
    ）10萬元，10天為1期，先預扣10分至30分不等之利息（月
    息30分至90分），屆期如未清償借款本金，則累計加算利息
    ，即借款1萬元，實拿8800元（1期12分計息）或8000元（1
    期20分計息），10天償還1萬元，以此高額利息及累計複利
    之計算方式，獲取與原本顯不相當之重利。並自93年11 月
    間起，先後以月薪2萬2千元至2萬3千元不等僱用與其有重利
    之概括犯意聯絡之丙○○（於94年1月初任職）、乙○○（
    於93年11月間任職）、丁○○（於93年12月初任職），在上
    址陽明公司內，分別由丙○○負責辦理銀行存匯款事務，乙○○負責為放款、收款之事宜，丁○○則負責接聽電話、貼
    借款廣告等，與冒用「蔡榮佳」名義之甲○○共同獲取借貸
    之重利。
二、甲○○明知蕭胤瑀生前所持有放置在上址陽明公司內之如附
    表一之二編號1、2所示含有第二級毒品MDMA成分之淺綠色藥
    錠1顆（鑑驗後毛重0.19公克）、含有第二級毒品甲基安非
    他命成分之深綠色藥錠3顆（鑑驗後總毛重1.08公克）、如
    附表二之二編號2至6所示含有第二級毒品大麻成分之煙草2
    包（鑑驗後淨重4.66公克）、煙捲1支（鑑驗後淨重0.4公克
    ）、含有第二級毒品MDMA之粉紅色藥錠2顆（鑑驗後總毛重
    0.41公克）、米色藥錠0.5顆（鑑驗後毛重0.11公克）、紅
    色藥錠2顆（鑑驗後總毛重0.75公克）等物（上開毒品總淨
    重未超過10公克），均係中央主管機關明令公告禁止持有之
    第二級毒品或含有第二級毒品之成分，以及如附表一之三所
    示之十字弓1把（含弓箭25支，此部分起訴書漏未敘及）、
    如附表二之三所示具殺傷力之制式手槍2枝（含彈匣1個，槍
    枝管制編號：0000000000號、0000000000號）、改造手槍1
    枝（槍枝管制編號：0000000000號）、制式子彈34顆（經鑑
    驗試射12顆，餘22顆）、土造子彈6顆（8mm5顆，試射2顆，
    餘3顆，9mm1顆，試射1顆，餘0顆）等物，均係槍砲彈藥刀
    械管制條例所列管之刀械槍彈，非經中央主管機關內政部許
    可不得持有，竟仍自93年2月11日蕭胤瑀死後，基於為自己
    占有支配之意思而非法持有。嗣經人檢舉，為警於94年2月3
    日下午1時30分許，在上址陽明公司先後查獲丁○○、丙○○、乙○○，並於陽明公司內扣得如附表一之一所示供其等
    共犯重利所用之銀行存摺、帳冊、印章、戳章、磁片、隨身
    碟、行動電話、貸款廣告、客戶資料、支票存根、支票存款
    送款簿、存款憑條、甲○○所持有如附表一之二所示之第二
    級毒品藥錠及如附表一之三所示之刀械等物，同日下午3時
    30 分許再經丙○○帶同警方至臺北縣三重市○○路○段1號
    23樓之5甲○○租處，扣得如附表二之一所示供其等共犯重
    利所用之行動電話、借款人帳目資料、客戶資料、筆記本、
    甲○○所持有如附表二之二所示之毒品、藥錠及如附表二之
    三所示之槍彈等物，因而查悉上情。
三、案經臺北市政府警察局士林分局移送臺灣板橋地方法院檢察
    署檢察官偵查起訴。
    理  由
一、證據能力部分：
    本件被告、檢察官及辯護人於本院準備程序中均未就證據能
    力部分提出爭執，且迄於言詞辯論終結前，亦未就本院所調
    查之所有被告以外之人之供述證據，主張有何刑事訴訟法第
    159條第1項不得為證據之情形，依刑事訴訟法第159之5規定
    ，應視為均同意作為證據。經本院審酌證人陳述之情況，認
    均核無違法取證或其他瑕疵，認為以之作為證據均為適當，
    均有證據能力。
二、訊據上訴人即被告甲○○、丙○○對於上揭重利均供認不諱
    。至上訴人即被告乙○○、丁○○固均坦承受僱於甲○○，
    分別負責放款、收款及接聽電話、貼借款廣告之事務，惟皆
    矢口否認有與甲○○「共同」重利之犯行，均辯稱：渠等僅
    係領取固定薪資，並未分取利，對於陽明公司放款事項皆聽
    從甲○○之決定，渠等僅係「幫助」甲○○，並非正犯云云
    。然查被告乙○○、丁○○與丙○○皆一同受僱於甲○○，
    分工從事重利借貸之犯行，並製有相關借貸帳冊、借款人等
    資料，有系統管理借貸資料，且受僱於甲○○係按月受有薪
    資對價，自難謂其等僅係以幫助甲○○之意思，況乙○○、
    丁○○從事收放款、接電話、貼借款廣告等事務，皆為貸款
    及收受本息相關之工作，自應與甲○○之重利犯行同負其責
    ，是被告乙○○、丁○○否認有與甲○○共同犯罪之意思，
    應無可採。此外上揭重利之犯行，甲○○、丙○○、乙○○
    、丁○○陳述之基本事實互核一致，且據被害人蔡玉芬、吳
    珮玲、郭騰元於警詢時指訴綦詳，並有如附表一之一所示供
    被告4人為重利犯行所用之銀行存摺、帳冊、印章、戳章、
    磁片、隨身碟、行動電話、貸款廣告、客戶資料、支票存根
    、支票存款送款簿、存款憑條，附表二之一所示供其等為重
    利犯行所用之行動電話、借款人帳目資料、客戶資料、筆記
    本扣案可證。另就被告甲○○持有毒品、槍彈、刀械部分，
    亦據甲○○坦承不諱，復有如附表一之二所示之第二級毒品
    藥錠、附表一之三所示之刀械、附表二之二所示之毒品、藥
    錠及如附表二之三所示之槍彈等物扣案可證，暨臺北市政府
    警察局94年6月8日北市鑑毒字第126號、第120號等鑑驗通知
    書、法務部調查局94年4月19日調科壹字第060009670號鑑定
    通知書、臺北市政府警察局94年3月8日北市警保字第
    09432479400號十字弓刀械鑑驗函、內政部警政署刑事警察
    局94年3月11日刑鑑字第0940021505號槍彈鑑定書、臺北市
    政府警察局士林分局搜索、扣押筆錄等附卷可憑。又按被告
    等4人上開借貸利息條件換算為月息百分之30分至90分，而
    民間利息通常為月息2、3分，乃一般民間資金往來經驗者所
    熟知，故被告甲○○等4人向蔡玉芬、吳珮玲、郭騰元收取
    上述利息，顯屬與其借款原本顯不相當之重利甚明。另觀之
    其等收取之利息甚重，借款人若非急迫，焉願負擔此重利，
    足認為被告4人係乘蔡玉芬等人出於急迫，始為借貸。綜上
    ，本件事證明確，被告4人之犯行均洵堪認定，應依法論科
    。
三、被告4人行為後，刑法及罰金罰鍰提高標準條例業經修正，
    並自95年7月1日生效施行，有關本件情形：
  (一)刑法第56條關於連續犯、第345條關於常業重利罪之規定均經
    刪除，連續犯之刪除雖非犯罪構成要件之變更，但已影響行
    為人刑罰之法律效果，自屬法律有變更，而檢察官起訴雖認
    被告4人均犯刑法第345條之常業重利罪嫌，惟本院認被告4人
    所為均係犯刑法第344條之重利罪（理由與變更法條如下述）
    ，即無比較刑法第345條之常業重利罪刪除前後之問題。至
    於認定被告4人所為係連續犯之部分，依刑法第2條第1項前
    段規定，比較新、舊法之併罰與連續犯之加重其刑結果，仍
    應適用較有利於被告4人之行為時法即舊法論以連續犯。
  (二)本件被告4人所犯重利罪，依新舊刑法論處之結果，因刑法
    第344條有罰金刑之規定，依刑法施行法第1條之1規定，雖
    改以新台幣為罰金之單位並提高30倍，惟因修正前之罰金單
    位為銀元，與新台幣之折算比例為3比1，又因前刑法分則有
    關條文罰金之倍數亦經修正前罰金罰鍰提高標準條例提高為
    10倍，就罰金之最高額而言，實與修正前罰金之最高額相同
    ，惟罰金之最低額部分，因刑法第33條第5款亦經修正，罰
    金最低額亦提高為新台幣1000元以上，並以百元為單位，因
    而以修正前之刑法第344條之規定有利於被告4人。
  (三)刑法第41條第1項前段關於易科罰金之折算標準，原依罰金
    罰鍰提高標準條例第2條（已於95年7月1日刪除）之規提高
    100倍，而為以銀元100元、200元、300元折算1日，修正為
    以新台幣1000元、2000元、3000元折算1日，修正前之規定
    較有利於被告4人。
  (四)刑法第42條第2項前段關於易服勞役之折算標準，原依罰金
    罰鍰提高標準條例第2條之規定提高100倍，而為以銀元100
    元至300元折算1日，修正為以新台幣1000元、2000元、3000
    元折算1日，修正後刑法第42條第3項前段之規定較有利於被
    告4人。
  (五)修正後刑法第51條第5款將數罪併罰之有期徒刑，合併應執
    行刑期最高度提高為30年，顯較修正前規定20年不利於被告
    ，應適用修正前刑法第51條第5款之規定定執行刑。
  (六)又刑法第28條共犯及第47條故意再犯之累犯規定，適用新、
    舊刑法並無不同，爰依一般適用法律之原則，適用裁判時刑
    法。
四、核被告甲○○、丙○○、乙○○、丁○○4人所為，均犯修
    正前刑法第344條之重利罪。公訴意旨雖認其等所為係犯刑
    法第345條之常業重利罪，但查，被告4人所為是否屬於常業
    ，應依證據認定之，此部分檢察官於起訴書所引用之證據係
    被害人蔡玉芬等人之指訴，與查扣之借貸帳冊、本票等物，
    然本件查獲之被害人僅蔡玉芬、吳珮玲、郭騰元3人，並無
    其他相關被害人之證據，且被告等經營之時間不長，既無證
    據證明被告4人係以此為業並恃以為生，是起訴法條顯有未
    洽，應予變更。被告甲○○、丙○○、乙○○、丁○○就重
    利犯行間，主觀上有犯意聯絡，客觀上有行為分擔，均為正
    犯。被告4人先後多次犯行，均時間緊接，觸犯構成要件相
    同之罪名，顯係基於概括犯意反覆為之，為連續犯，應均論
    以重利罪一罪，並皆加重其刑。公訴意旨就被告甲○○所犯
    重利之犯行，認其係自92年2月間某日起即已著手重利犯罪
    之實行，然據被告甲○○所供其係自蕭胤瑀於93年2月11 日
    死亡後始承接陽明公司，可見陽明公司於93年2月11日前係
    蕭胤瑀所經營，而蕭胤瑀經營公司是否涉犯重利、僱用被告
    甲○○時有無犯意聯絡，均屬不明，況被告甲○○自92年8
    月8日起至93年2月7日止，因案在監執行，此有本院在監在
    押全國紀錄表在卷可稽，該段期間甲○○即無重利之犯行可
    言，故公訴意旨所指92年2月間某日起至93年2月10日止，並
    無任何積極證據足以證明被告甲○○有為重利行為，惟公訴
    人認此部分與前開有罪部分有實質上一罪之關係，故不另為
    無罪之諭知。
五、被告甲○○持有毒品、槍彈、刀械之所為，係犯毒品危害防
    制條例第11條第2項之持有第二級毒品罪及槍砲彈藥刀械管
    制條例第7條第4項之持有手槍罪、第8條第4項之持有其他可
    發射子彈具殺傷力之改造手槍罪、第12條第4項之持有子彈
    罪、第14條第3項之持有刀械罪。公訴意旨雖認被告甲○○
    所犯持有其他可發射子彈之改造手槍部分，應適用修正前槍
    砲彈藥刀械管制條例第11條第4項之罪嫌云云，惟被告甲○○於持有改造手槍之行為後，槍砲彈藥刀械管制條例固於
    94年1月26日修正公布，於同年月28日生效，該條例修正後
    業將該條例第11條規定刪除，合併修正規定於該條例第8條
    ，有關未經許可持有具有殺傷力「槍枝」罪則修正規定於該
    條第4項，並提高刑度為處3年以上10年以下有期徒刑，併科
    新臺幣700萬元以下罰金，然被告甲○○持有改造「手槍」
    之行為，係持續至94年2月3日始為警查獲，故其持有改造手
    槍行為已繼續至槍砲彈藥刀械管制條例上開修正施行之後，
    自應適用修正後之現行規定論處，而無比較新舊法可言，是
    公訴意旨上開所認，容有未洽。被告甲○○所犯上開持有第
    二級毒品、持有手槍、子彈、其他具殺傷力之改造手槍及刀
    械，均係一同時持有行為觸犯數罪名，為想像競合犯，應從
    一重之持有手槍罪處斷。公訴意旨就被告甲○○持有十字弓
    刀械部分，漏未敘及，惟此部分係與被告上開持有槍彈、毒
    品等行為同時一併為之，與之有上述想像競合犯之裁判上一
    罪關係，基於審判不可分之原則，本院自得併為審理。被告
    甲○○有如事實欄所載之罪刑宣告及刑之執行完畢情形，有
    本院被告前案紀錄表在卷可憑，其於有期徒刑執行完畢後，
    5 年內故意再犯本件有期徒刑以上刑之罪，為累犯，應依修
    正後刑法第47條第1項之規定就持有手槍部分加重其刑，就
    連續重利部分遞加重其刑。又被告甲○○所犯上開連續重利
    、持有手槍二罪間，犯意各別，行為互殊，應分論併罰。
六、原審以被告4人犯行明確，予以論罪科刑，固非無見，惟
    被告甲○○、丙○○、乙○○、丁○○所獲取重利之犯行
    ，係犯刑法第344條之重利罪。被告甲○○持有手槍之部
    分，原判決雖併科罰金，然就罰金諭知易服勞役折算標準之
    規定業經修正，以修正後規定較有利於被告4人，原判決仍
    適用修正前之刑法諭知易服勞役折算標準，尚非適法。附
    表二之三編號4之9mm制式子彈共34顆，已試射12顆、編號5
    之8.1mm金屬彈頭土造子彈共5顆，已試射2顆、編號6之9mm
    金屬彈頭土造子彈1顆，已試射1顆，前開試射之子彈均已滅
    罄，無從再為沒收，原判決未將試射之子彈扣除，仍諭知沒
    收，自有未合。扣案之槍枝彈匣僅有1個，原判決卻認定
    共有4個，顯有誤算。扣案被告甲○○持有包裹毒品大麻
    之包裝袋2個，係被告甲○○所有為便於持有毒品所用之物
    ，應依刑法第38條第1項第2款宣告沒收，原判決漏未沒收，
    亦有未合。被告甲○○、丙○○上訴否認以重利罪為業為有
    理由，被告乙○○、丁○○否認渠為重利罪之「正犯」，雖
    均無理由，另被告甲○○就持有手槍部分上訴認原審量刑過
    重，惟原判決已經記載量刑審酌各項被告甲○○犯罪情節及
    犯罪後之態度等一切情狀，並予以綜合考量，在法定刑內科
    處其刑，經核於法並無不合，是被告甲○○此部分上訴雖亦
    無理由，然原判決既有上揭可議之處，仍應由本院將原判決
    撤銷改判。
七、爰審酌被告等4人之素行、犯罪之動機、目的係貪圖利益、
    趁被害人需款孔急之際放貸金錢謀取重利之犯罪手段、犯罪
    之時間與次數，所得之利益匪淺，犯罪所生損害，犯後承認
    全部或部分重利之犯行，暨被告甲○○持有具殺傷力之槍、
    彈、刀械及第二級毒品，對社會治安、人身安全所生之危害
    甚鉅，持有之時間甚長，惟未持之另行犯罪，及犯後坦承犯
    行等一切情狀，分別量處如主文所示之刑，就被告丙○○、
    乙○○、丁○○均諭知易科罰金之折算標準，被告甲○○則
    定其應執行之刑，並諭知罰金易服勞役之折算標準，以資懲
    儆。扣案如附表一之一編號1至24、31至33所示之物，附表
    二之一編號1至6所示之物，分別係被告等人所有，供共同犯
    重利罪所用之物，應予沒收。如附表一之二編號1、2所示之
    物，附表二之二編號2至6所示之物，為第二級毒品，應均予
    沒收銷燬。如附表一之三所示之十字弓刀械1把（含弓箭25
    支）、如附表二之三所示之槍彈等物均係違禁物（除子彈因
    試射業經滅罄，無從為沒收外），及包裹附表二之二編號2
    大麻煙草之包裝袋2個，係作為毒品外包裝，有防止毒品裸
    露、逸出及潮濕之功用，並為便持有毒品所用，為被告甲○○所有供犯罪所用之物，業據被告甲○○供陳在卷，爰均依
    法宣告沒收。至扣扣案如附表一之一編號25至30、34、35所
    示被害借款人之物，或非被告所有，或與本案犯罪無關，不
    予沒收。附表一之二編號3所示含有第四級毒品「安定」之
    深藍色藥錠，並無構成持有之刑罰，編號4所示無毒品成分
    之淺藍色藥錠，與犯罪無涉，亦不予沒收。附表二之一編號
    1丙○○行動電話內之SIM卡1張、附表一編號21之SIM卡4張
    、編號22之丁○○SIM卡4張，並無證據證明被告丙○○、或
    甲○○、丁○○有取得所有權，編號7所示之護照、大陸通
    行證、香港入境許可證等物，均不能證明與本件犯罪有涉，
    亦不予沒收。附表二之二編號1所示之大麻吸食器、編號7所
    示含有第四級毒品「硝西泮」之橘色藥錠，均與本件犯罪無
    涉，不予沒收。至扣案被告乙○○持有附表一之四編號1無
    毒品成分之黃色藥錠、編號3含有第四級毒品「硝甲西泮」
    之粉紅色藥錠，均與本件犯罪無涉，故不予沒收。編號2所
    示含有第二級毒品MDA、MDMA之褐色藥錠，被告乙○○因此
    另涉犯施用毒品犯行，故其持有該褐色藥錠，亦與本件犯罪
    無涉，不予沒收，均附此敘明。
八、被告甲○○經合法傳喚，無正當之理由不到庭，爰不待其陳
    述，逕行判決。
據上論斷，應依刑事訴訟法第369條第1項前段、第364條、第371
條、第299條第1項前段、第300條，槍砲彈藥刀械管制條例第7條
第4項、第8條第4項、第12條第4項、第14條第3項，毒品危害防
制條例第11條第2項、第18條第1項前段，刑法第2條第1項、第11
條前段、第28條、第47條、第55條、第42條第3項、修正前刑法
第344條、第56條、第51條第5款、第41條第1項前段、第38條第1
項第1款、第2款，罰金罰鍰提高標準條例第1條前段、修正前罰
金罰鍰提高標準條例第2條，現行法規所定貨幣單位折算新臺幣
條例第2條，刑法施行法第1條之1第1項，判決如主文。
本案經檢察官謝英民到庭執行職務
中    華    民    國    95    年    12    月    26    日
                  刑事第二庭審判長法  官  呂丹玉
                                  法  官  王詠寰
                                  法  官  林恆吉
以上正本證明與原本無異。
如不服本判決，應於收受送達後十日內向本院提出上訴書狀，其
未敘述上訴之理由者並得於提起上訴後十日內向本院補提理由書
（均須按他造當事人之人數附繕本）。
                                  書記官  劉文美
中    華    民    國    95    年    12    月    26    日
附錄：本案論罪科刑法條全文
中華民國刑法第344條
乘他人急迫、輕率或無經驗貸以金錢或其他物品，而取得與原本
顯不相當之重利者，處1年以下有期徒刑、拘役或科或併科1000元
以下罰金。
槍砲彈藥刀械管制條例第7條第4項
未經許可，持有、寄藏或意圖販賣而陳列第1 項所列槍砲、彈藥
者，處5 年以上有期徒刑，併科新台幣1 千萬元以下罰金。
槍砲彈藥刀械管制條例第8條第4項
未經許可，持有、寄藏或意圖販賣而陳列第1 項所列槍枝者，處
3 年以上10年以下有期徒刑，併科新臺幣700 萬元以下罰金。
槍砲彈藥刀械管制條例第12條第4項
未經許可，持有、寄藏或意圖販賣而陳列子彈者，處5 年以下有
期徒刑，併科新台幣300 萬元以下罰金。
槍砲彈藥刀械管制條例第14條第3項
未經許可，持有或意圖販賣而陳列刀械者，處1 年以下有期徒刑
、拘役或新台幣50萬元以下罰金。
毒品危害防制條例第11條第2項
持有第二級毒品者，處2年以下有期徒刑、拘役或新臺幣3萬元以
下罰金。
--------------------------------------------------------
附表一：警方於94.2.3下午1 時30分在臺北縣三重市○○路○段
        65號17樓之2搜索扣押之物品
【一之一】被告涉犯常業重利部分扣押物品
┌─┬──────────┬───┬──────────┐
│編│ 扣 案 物 品 名 稱  │數  量│備                註│
│號│                    │      │                    │
├─┼──────────┼───┼──────────┤
│01│蔡榮佳玉山銀行投資理│3本   │●以下銀行存摺18本，│
│  │財帳戶存摺、代收憑摺│      │  係警局扣押物品目錄│
│  │                    │      │  表編號1 所示物品（│
│  │                    │      │  在上址丁○○房內保│
│  │                    │      │  險箱查扣），供作陽│
│  │                    │      │  明公司與客戶資金往│
│  │                    │      │  來之用            │
│  │                    │      │                    │
│  │                    │      │●帳號：            │
│  │                    │      │  0000-000-000000   │
├─┼──────────┼───┼──────────┤
│02│蔡榮佳富邦銀行一本萬│1本   │●帳號：            │
│  │利帳戶存摺          │      │  000-00-000000-0-00│
├─┼──────────┼───┼──────────┤
│03│蔡榮佳臺北市第五信用│1本   │●帳號：            │
│  │合作社活期儲蓄存款存│      │  000-00-000000-0   │
│  │摺                  │      │                    │
├─┼──────────┼───┼──────────┤
│04│藍玉倩玉山銀行投資理│1本   │●帳號：            │
│  │財帳戶存摺（含金融卡│      │  0000-000-000000   │
│  │1 張、提款密碼便條紙│      │                    │
│  │1 張）              │      │                    │
├─┼──────────┼───┼──────────┤
│05│藍玉倩中國信託商業銀│1本   │●帳號：            │
│  │行存款存摺          │      │  000-00000000-0    │
├─┼──────────┼───┼──────────┤
│06│柳乃文聯邦銀行活期儲│1本   │●帳號：            │
│  │蓄存款存摺          │      │  000-00-000000     │
├─┼──────────┼───┼──────────┤
│07│柳乃文安泰銀行綜合存│1本   │●帳號：            │
│  │款存摺              │      │  000-00-000000-0-00│
├─┼──────────┼───┼──────────┤
│08│柳乃文中國信託商業銀│1本   │●帳號：            │
│  │行嘉義分行存款存摺  │      │  000-00000000-0    │
├─┼──────────┼───┼──────────┤
│09│柳乃文國泰世華銀行重│1本   │●帳號：            │
│  │新分行活期儲蓄存款存│      │  000-00-000000-0   │
│  │摺（含金融卡1張）   │      │                    │
├─┼──────────┼───┼──────────┤
│10│甘宜弘玉山銀行活期儲│1本   │●帳號：            │
│  │蓄存款存摺          │      │  0000-000-000000   │
├─┼──────────┼───┼──────────┤
│11│許淑惠萬泰商業銀行綜│1本   │●帳號：            │
│  │合存款存摺          │      │  000-00-00000-0-0  │
├─┼──────────┼───┼──────────┤
│12│羅淑貞玉山銀行投資理│1本   │●帳號：            │
│  │財帳戶存摺（含金融卡│      │  0000-000-000000   │
│  │1張）               │      │                    │
├─┼──────────┼───┼──────────┤
│13│丙○○中國信託商業銀│1本   │●帳號：            │
│  │行重陽分行存款存摺  │      │  000-00000000-0    │
├─┼──────────┼───┼──────────┤
│14│乙○○土地銀行綜合存│1本   │●帳號：            │
│  │款存摺（含金融卡1 張│      │  000-000-0000-00   │
│  │）                  │      │                    │
├─┼──────────┼───┼──────────┤
│15│丁○○國泰世華銀行彰│1本   │●帳號：            │
│  │泰分行活期儲蓄存款存│      │  000-00-000000-0   │
│  │摺                  │      │                    │
├─┼──────────┼───┼──────────┤
│16│丁○○上海商業儲蓄銀│1本   │●帳號：            │
│  │行SMA 聰明理財帳戶存│      │  00-0000-00000000  │
│  │摺（含金融卡1張）   │      │                    │
├─┼──────────┼───┼──────────┤
│17│帳冊                │2本   │                    │
├─┼──────────┼───┼──────────┤
│18│印章、戳章          │11枚  │●即警局扣押物品目錄│
│  │                    │（印章│  表編號9所示物品   │
│  │                    │7枚， │                    │
│  │                    │戳章4 │                    │
│  │                    │枚）  │                    │
├─┼──────────┼───┼──────────┤
│19│磁片                │4片   │                    │
├─┼──────────┼───┼──────────┤
│20│256M隨身碟          │1支   │                    │
├─┼──────────┼───┼──────────┤
│21│公司行動電話        │5支   │                    │
│  │                    │      │                    │
├─┼──────────┼───┼──────────┤
│22│丁○○行動電話      │4支   │●於丁○○身上查扣  │
│  │                    │      │                    │
├─┼──────────┼───┼──────────┤
│23│辦理貸款廣告資料及客│1批   │●在上址客廳查扣    │
│  │戶資料              │      │                    │
├─┼──────────┼───┼──────────┤
│24│借款人還款帳目資料  │1疊   │●即警局丙○○部分扣│
│  │                    │      │  押物品目錄表編號3 │
│  │                    │      │  「車上帳冊」所示物│
│  │                    │      │  品                │
│  │                    │      │●在上址地下二樓黃昭│
│  │                    │      │  龍所有車號3111-DK │
│  │                    │      │  自小客上查扣      │
├─┼──────────┼───┼──────────┤
│25│黃士穎、柳乃文重型機│2張   │●以下身分證、駕照、│
│  │車駕照              │      │  行照等16張，係警局│
│  │                    │      │  扣押物品目錄表編號│
│  │                    │      │  2所示物品         │
├─┼──────────┼───┼──────────┤
│26│陳孟村普通小汽車駕照│1張   │                    │
├─┼──────────┼───┼──────────┤
│27│李武忠身分證、重型機│3張   │                    │
│  │車駕照、普通小汽車  │      │                    │
├─┼──────────┼───┼──────────┤
│28│蔡啟章、許佳偉、黃慧│6張   │                    │
│  │玲、李德雄、古禮源、│      │                    │
│  │陳宛如身分證        │      │                    │
├─┼──────────┼───┼──────────┤
│29│銀捷運通有限公司    │2張   │                    │
│  │2A-6947 自用小客貨車│      │                    │
│  │行照、強制保險證    │      │                    │
├─┼──────────┼───┼──────────┤
│30│永陞開發有限公司    │2張   │                    │
│  │IL-0407 自用小客貨車│      │                    │
│  │行照、強制保險證    │      │                    │
├─┼──────────┼───┼──────────┤
│31│支票存根            │4本   │                    │
├─┼──────────┼───┼──────────┤
│32│支票存款送款簿      │3本   │                    │
├─┼──────────┼───┼──────────┤
│33│銀行存款憑條        │1疊   │                    │
├─┼──────────┼───┼──────────┤
│34│被害借款人支票、本票│25張  │●即警局扣押物品目錄│
│  │                    │      │  表編號6所示物品   │
├─┼──────────┼───┼──────────┤
│35│被害借款人借款相關資│27份  │●即警局扣押物品目錄│
│  │料、物品            │      │  表編號7-1 、7-2 所│
│  │                    │      │  示物品            │
│  │                    │      │●包含支票、本票、行│
│  │                    │      │  照、保險證、汽機車│
│  │                    │      │  過戶申請登記書、營│
│  │                    │      │  利事業登記證、廣告│
│  │                    │      │  牆租賃契約書、切結│
│  │                    │      │  書、保管條、讓渡書│
│  │                    │      │  、汽車買賣合約書等│
│  │                    │      │  物。              │
└─┴──────────┴───┴──────────┘
【一之二】被告甲○○涉犯持有毒品部分扣押物品
┌─┬──────────┬───┬──────────┐
│編│ 扣 案 物 品 名 稱  │數  量│備                註│
│號│                    │      │                    │
├─┼──────────┼───┼──────────┤
│01│淺綠色藥錠          │1顆   │●以下藥錠19顆，即警│
│  │                    │      │  局扣押物品目錄表編│
│  │                    │      │  號13所示物品（在上│
│  │                    │      │  址丁○○臥房五斗櫃│
│  │                    │      │  查扣，均係甲○○所│
│  │                    │      │  持有）            │
│  │                    │      │                    │
│  │                    │      │●鑑驗後檢出第二級毒│
│  │                    │      │  品MDMA成分，毛重  │
│  │                    │      │  0.22公克，鑑驗後總│
│  │                    │      │  毛重0.19公克      │
├─┼──────────┼───┼──────────┤
│02│深綠色藥錠          │3顆   │●鑑驗後檢出第二級毒│
│  │                    │      │  品甲基安非他命、第│
│  │                    │      │  三級毒品「愷他命」│
│  │                    │      │  （Ketamine）、第四│
│  │                    │      │  級毒品「安定」、藥│
│  │                    │      │  物「咖啡因」等成分│
│  │                    │      │  ，總毛重1.11公克，│
│  │                    │      │  鑑驗後總毛重1.08公│
│  │                    │      │  克                │
├─┼──────────┼───┼──────────┤
│03│深藍色藥錠          │6顆   │●鑑驗後檢出第四級毒│
│  │                    │      │  品「安定」（二氮平│
│  │                    │      │  ，Diazepam）、藥物│
│  │                    │      │  「咖啡因」（Caffei│
│  │                    │      │  ne）等成分，總毛重│
│  │                    │      │  1.92公克，鑑驗後總│
│  │                    │      │  毛重1.86公克      │
├─┼──────────┼───┼──────────┤
│04│淺藍色藥錠          │9顆   │●鑑驗後未檢出毒品成│
│  │                    │      │  分                │
└─┴──────────┴───┴──────────┘
【一之三】被告甲○○涉犯持有刀械部分扣押物品
┌─┬──────────┬───┬──────────┐
│編│ 扣 案 物 品 名 稱  │數  量│備                註│
│號│                    │      │                    │
├─┼──────────┼───┼──────────┤
│01│十字弓              │1把   │●經鑑驗認屬槍砲彈藥│
│  │                    │      │  刀械管制條例列管之│
│  │                    │      │  刀械              │
│  │                    │      │                    │
│  │                    │      │●在上址丁○○臥房陽│
│  │                    │      │  台處查扣，原係蕭胤│
│  │                    │      │  瑀持有，死後留由周│
│  │                    │      │  明顯持有          │
├─┼──────────┼───┼──────────┤
│02│弓箭                │25支  │●在上址丁○○臥房陽│
│  │                    │      │  台處查扣，原係蕭胤│
│  │                    │      │  瑀持有，死後留由周│
│  │                    │      │  明顯持有，供上開十│
│  │                    │      │  字弓使用          │
└─┴──────────┴───┴──────────┘
【一之四】被告乙○○持有毒品部分扣押物品
┌─┬──────────┬───┬──────────┐
│編│ 扣 案 物 品 名 稱  │數  量│備                註│
│號│                    │      │                    │
├─┼──────────┼───┼──────────┤
│01│黃色藥錠            │1顆   │●以下3 項藥錠，均係│
│  │                    │      │  在上址乙○○臥房所│
│  │                    │      │  查扣，為乙○○所持│
│  │                    │      │  有                │
│  │                    │      │                    │
│  │                    │      │●鑑驗後未檢出毒品成│
│  │                    │      │  分                │
├─┼──────────┼───┼──────────┤
│02│褐色藥錠            │1顆   │●鑑驗後檢出第二級毒│
│  │                    │      │  品MDA 、MDMA成分，│
│  │                    │      │  毛重0.31公克，鑑驗│
│  │                    │      │  後總毛重0.28公克  │
├─┼──────────┼───┼──────────┤
│03│粉紅色藥錠          │1顆   │●鑑驗後檢出第四級毒│
│  │                    │      │  品「硝甲西泮」（  │
│  │                    │      │  Nimetazepam ，俗稱│
│  │                    │      │  一粒眠、紅豆），毛│
│  │                    │      │重0.18公克，鑑驗後總│
│  │                    │      │毛重0.15公克        │
└─┴──────────┴───┴──────────┘
--------------------------------------------------------
附表二：警方於94.2.3下午3 時30分在臺北縣三重市○○路○ 段
        1號23樓之5搜索扣押物品
【二之一】被告等涉犯常業重利部分扣押物品
┌─┬──────────┬───┬──────────┐
│編│ 扣 案 物 品 名 稱  │數  量│備                註│
│號│                    │      │                    │
├─┼──────────┼───┼──────────┤
│01│丙○○行動電話      │1支   │                    │
│  │                    │      │                    │
├─┼──────────┼───┼──────────┤
│02│借款人帳目資料      │12份  │●以下5 項帳目、客戶│
│  │                    │      │  、通訊錄等資料，即│
│  │                    │      │  警局丙○○部分扣押│
│  │                    │      │  物品目錄表編號2 所│
│  │                    │      │  示物品            │
├─┼──────────┼───┼──────────┤
│03│客戶資料            │1疊   │                    │
├─┼──────────┼───┼──────────┤
│04│帳目筆記本          │1本   │                    │
├─┼──────────┼───┼──────────┤
│05│客戶資料筆記本      │1本   │                    │
├─┼──────────┼───┼──────────┤
│06│通訊錄筆記本        │1本   │                    │
├─┼──────────┼───┼──────────┤
│07│中華民國護照、臺灣居│11本  │●含柳乃文、曾麗紅、│
│  │民往來大陸通行證、香│      │  呂文珍、陳品嘉、陳│
│  │港入境許可證        │      │  俊材等護照5 本；  │
│  │                    │      │  丙○○、陳俊材、呂│
│  │                    │      │  文珍、陳品嘉等大陸│
│  │                    │      │  通行證4 本；      │
│  │                    │      │  陳俊材、呂文珍等香│
│  │                    │      │  港入境許可證2 本  │
│  │                    │      │                    │
│  │                    │      │●不能證明與被告等常│
│  │                    │      │  業重利犯行有關    │
└─┴──────────┴───┴──────────┘
【二之二】被告甲○○涉犯持有毒品部分扣押物品
┌─┬──────────┬───┬──────────┐
│編│ 扣 案 物 品 名 稱  │數  量│備                註│
│號│                    │      │                    │
├─┼──────────┼───┼──────────┤
│01│大麻吸食器          │3組   │●以下3 項大麻相關物│
│  │                    │      │  品，均係甲○○所持│
│  │                    │      │  有                │
├─┼──────────┼───┼──────────┤
│02│大麻煙草            │2包   │●鑑驗後淨重4.66公克│
├─┼──────────┼───┼──────────┤
│03│大麻煙捲            │1支   │●鑑驗後淨重0.4公克 │
├─┼──────────┼───┼──────────┤
│04│粉紅色藥錠          │2顆   │●以下4 項藥錠34.5顆│
│  │                    │      │  ，即警局丙○○部分│
│  │                    │      │  扣押物品目錄表編號│
│  │                    │      │  8 所示物品，均係周│
│  │                    │      │  明顯所持有        │
│  │                    │      │●鑑驗後檢出第二級毒│
│  │                    │      │  品MDMA成分，總毛重│
│  │                    │      │  0.44公克，鑑驗後總│
│  │                    │      │  毛重0.41公克      │
├─┼──────────┼───┼──────────┤
│05│米色藥錠            │0.5顆 │●鑑驗後檢出第二級毒│
│  │                    │      │  品MDMA成分，總毛重│
│  │                    │      │  0.14公克，鑑驗後總│
│  │                    │      │  毛重0.11公克      │
├─┼──────────┼───┼──────────┤
│06│紅色藥錠            │2顆   │●鑑驗後檢出第二級毒│
│  │                    │      │  品MDMA成分，總毛重│
│  │                    │      │  0.78公克，鑑驗後總│
│  │                    │      │  毛重0.75公克      │
├─┼──────────┼───┼──────────┤
│07│橘色藥錠            │30顆  │●鑑驗後檢出第四級毒│
│  │                    │      │  品硝西泮（耐妥眠，│
│  │                    │      │  Nitrazepam）成分，│
│  │                    │      │  總毛重5.4公克，鑑 │
│  │                    │      │  驗後總毛重5.25公克│
└─┴──────────┴───┴──────────┘
【二之三】被告甲○○涉犯持有槍彈部分扣押物品
┌─┬──────────┬───┬──────────┐
│編│ 扣 案 物 品 名 稱  │數  量│備                註│
│號│                    │      │                    │
├─┼──────────┼───┼──────────┤
│01│巴西TAURUS廠PT 92 AF│1枝   │●以下5 項槍彈，原係│
│  │S型9mm制式半自動手槍│      │  蕭胤瑀所持有，死後│
│  │                    │      │  由甲○○所持有    │
│  │                    │      │                    │
│  │                    │      │●槍枝管制編號      │
│  │                    │      │  0000000000        │
│  │                    │      │●具殺傷力          │
├─┼──────────┼───┼──────────┤
│02│以色列IMI 廠9mm 制式│1枝   │●槍枝管制編號      │
│  │半自動手槍（含彈匣1 │      │  0000000000        │
│  │個）                │      │●具殺傷力          │
├─┼──────────┼───┼──────────┤
│03│仿BERETTA 廠84型半自│1枝   │●槍枝管制編號      │
│  │動玩具手槍換裝土造金│      │  0000000000        │
│  │屬槍管而成之改造手槍│      │●具殺傷力          │
│  │                    │      │                    │
├─┼──────────┼───┼──────────┤
│04│9mm制式子彈         │34顆  │●試射12顆，餘22顆  │
│  │                    │      │●具殺傷力          │
├─┼──────────┼───┼──────────┤
│05│8.1mm 金屬彈頭土造子│5顆   │●試射2顆，餘3顆    │
│  │彈                  │      │●具殺傷力          │
├─┼──────────┼───┼──────────┤
│06│9mm金屬彈頭土造子彈 │1顆   │●試射1顆，餘0顆    │
│  │                    │      │●具殺傷力          │
└─┴──────────┴───┴──────────┘


司法院資訊處製作；財團法人民間司法改革基金會備份。
